臺灣士林地方法院民事判決　　　　　　 96年度重訴字第306號
原　　　告　丙○○
　　　　　　乙○○
共　　　同
訴訟代理人　黃重鋼律師
共　　　同
複代理人　　甲○○
被　　　告　丁○○
　　　　　　戊○○
共　　　同
訴訟代理人　姚昭秀律師
　　　　　　洪志文律師
上列當事人間請求確認買賣關係不存在等事件，本院判決如下：
    主      文
原告之訴暨假執行之聲請均駁回。
訴訟費用新臺幣捌萬捌仟玖佰壹拾貳元由原告負擔。
    理由及事實
一、原告起訴主張：原告被繼承人廖明雄於96年5 月4 日死亡，
    然其生前所有之坐落臺北市○○區○○段七小段609 、610
    地號土地1/5 持分，門牌臺北市○○區○○街334 巷1 號5
    樓房屋全部（面積69.04 平方公尺，下稱系爭不動產），竟
    由被告丁○○未經許可私自侵入廖明雄住宅，取走不明物品
    乙袋後，於96年4 月26日以買賣方式移轉登記被告戊○○名
    下。原告經被告丁○○告知系爭不動產已過戶被告戊○○名
    下，始知上情，為此提起本訴等語。並為先位聲明：(一)確認
    廖明雄與被告戊○○於96年4 月26日就系爭不動產所為之買
    賣契約關係不存在；(二)被告應塗銷系爭不動產於96年4 月26
    日由廖明雄移轉至被告戊○○之所有權移轉登記；(三)願供擔
    保請准宣告假執行。備位聲明：(一)被告應連帶給付原告新臺
    幣（下同）各1,776,000 元；(二)願供擔保請准宣告假執行。
二、被告則以：系爭不動產買賣契約書非虛偽不實，乃廖明雄生
    前與被告戊○○簽署買賣契約，並有廖明雄之印鑑證明為憑
    ，足認廖明雄有出售系爭不動產之意思無疑。被告2 人未有
    不法行為，自不得以原告已提起刑事告訴，逕認原告主張即
    為有理由等語置辯。並聲明：(一)原告之訴及假執行聲請均駁
    回。(二)如受不利判決，願供擔保請求免為宣告假執行。
三、按原告之訴，依其所訴之事實，在法律上顯無理由者，法院
    得不經言詞辯論，逕以判決駁回之，民事訴訟法第249 條第
    2 項定有明文。又繼承人有數人時，在分割遺產前，各繼承
    人對於遺產全部為公同共有，如請求對公同共有之遺產為處
    分，其訴訟標的對於繼承人全體，必須合一確定，倘未列繼
    承人全體為當事人，自屬當事人不適格（最高法院81年度台
    上字第595 號判決參照）。又當事人提起民事訴訟，其當事
    人適格有欠缺者，法院毋庸命其補正，亦據司法院著有院字
    第2351號解釋，可資參照。
四、本件原告主張被繼承人廖明雄於96年5 月4 日死亡，然其生
    前所有之系爭不動產，竟由被告丁○○私自侵入廖明雄住宅
    ，取走不明物品乙袋後，移轉登記被告戊○○名下。而廖明
    雄之繼承人除原告2 人外，尚有廖健志、廖健佑、廖嘉琳等
    3 人等情，固提出財政部臺北市國稅局遺產稅免稅證明書、
    合約書、死亡證明書、土地及建物登記簿謄本等為證。惟遺
    產於分割之前為全體繼承人所公同共有，而本件遺產尚未分
    割繼承，亦為原告於本院96年10月25日言詞辯論時所自承，
    則原告未將除原告2 人以外之其他繼承人列為當事人，逕對
    於遺產之部分主張權利，本件當事人即不適格，並屬無從命
    原告補正者，所為請求於法律上顯無理由，本院爰不經言詞
    辯論逕以判決駁回之，並依職權確定原告應負擔之訴訟費用
    額為88,912元。又原告既受敗訴判決，其假執行之聲請即失
    所附麗，應併予駁回。
五、訴訟費用負擔之依據：民事訴訟法第78條、第87條第1 項。
    主文。
中　　華　　民　　國　　96　　年　　10　　月　　26　　日
                  民事第二庭  法  官  陳梅欽
以上正本證明與原本無異。
如對本判決上訴，須於判決送達後20日內向本院提出上訴狀。
中　　華　　民　　國　　96　　年　　10　　月　　30　　日
                              書記官  高郁婷
